Inventaris van het archief van het Nederlandse Consulaat-Generaal te Birma (Rangoon), later Gezantschap te Birma (Rangoon), 1946-1954
Nationaal Archief, Den Haag
- STUKKEN BETREFFENDE BIJZONDERE ONDERWERPEN, II.
  - ECONOMIE, MIGRATIE, ARBEID
    - Stukken betreffende de uitbreiding en de toestand van de havens in Birma., 1953-1954; 40; 1 omslag
  - CULTURELE AANGELEGENHEDEN, VOORLICHTING
    - Stukken betreffende Nederlandse graven in Birma en Thailand en een oorlogsgravenovereenkomst tussen Nederland en Birma., 1952-1954; 41; 1 omslag
      zie voor Nederlandse graven tevens inv.nr. 21
    - Stukken betreffende het zesde Boedhistische Wereld Concilie te Rangoon., 1954; 42; 1 omslag
  - STAATSKUNDE, LANDSVERDEDIGING, INTERNATIONALE ORGANISATIES
    - Binnenlandse staatskunde
      - Stukken betreffende het communisme in Birma., 1947-1949; 43; 1 omslag
      - Stukken betreffende de Birmaanse houding in de Nieuw-Guinea kwestie., 1950-1954; 44; 1 omslag
      - Stukken betreffende de Birmaanse binnenlandse politiek., 1951-1953; 45; 1 omslag
        zie tevens inv.nrs. 22-23
      - Stukken betreffende diverse militaire aangelegenheden m.b.t. Birma, verzameld door het Nederlandse gezantschap te Rangoon (zogenaamde "Militaire Bulletins")., 1951-1954; 46; 1 omslag
    - Bilaterale buitenlandse betrekkingen
      - Stukken betreffende de buitenlandse politieke betrekkingen van Birma met de volgende landen: West-Duitsland, India, Japan, USSR, Thailand, Jugoslavië, USA, Pakistan, Indo-China, Oostenrijk, Israël, België, China, Commonwealth, Korea, Nederland., 1949-1954; 47; 1 pak
      - Stukken betreffende de verhouding tussen Birma en Nederlands-Indië/Indonesië, en diverse Indonesische aangelegenheden., 1947-1954; 48; 1 pak
      - Stukken betreffende de houding van de Zuidoost Aziatische landen (o.a. Birma) inzake het conflict in Indo-China., 1948-1953; 49; 1 omslag
      - Stukken betreffende de ECA (Economic Cooperation Administration) hulp van de USA aan Birma., 1950-1953; 50; 1 omslag
      - Stukken betreffende het vredesverdrag tussen Japan en Birma en Japanse herstelbetalingen., 1950-1954; 51; 1 omslag
      - Stukken betreffende de samenwerking tussen Birma en Groot-Brittannië op het gebied van de defensie., 1950-1954; 52; 1 omslag
      - Stukken betreffende de Kuo Min Tang (KMT) troepen in Birma., 1951-1954; 53; 1 omslag
        zie tevens inv.nr. 57
      - Stukken betreffende de buitenlandse politiek van Birma in het algemeen., 1952-1953; 54; 1 omslag
        zie tevens inv.nr. 47
      - Stukken betreffende de conferenties van de Aziatische Socialisten., 1952-1954; 55; 1 omslag
      - Stukken betreffende de Birmaanse houding m.b.t. de vredesovereenkomst voor Indo-China., 1954; 56; 1 omslag
      - Stukken betreffende de Nationalistische Chinezen in Birma., 1954; 57; 1 omslag
        zie tevens inv.nr. 53
      - Stukken betreffende een Australische handelsmissie naar Birma en de Australische rijstproductie., 1954; 58; 1 omslag
    - Multilaterale betrekkingen
      - Stukken betreffende het communisme in Zuidoost Azië., 1950-1951 en 1954; 59; 1 omslag
    - Internationale economische en arbeidsorganisaties
      - Stukken betreffende de toelating van Birma in de Far Eastern Commission., 1948; 60; 1 omslag
      - Stukken betreffende de deelname van Birma aan het zogenaamde Colombo plan., 1950-1952; 61; 1 omslag
    - Internationale staatkundige en militaire organisaties
      - Stukken betreffende de verhouding tussen Birma en de Verenigde Naties., 1950-1954; 62; 1 omslag